【裁判字號】    99,抗,1292
【裁判日期】    991117
【裁判案由】    聲請定其應執行刑
【裁判全文】
臺灣高等法院刑事裁定                  99年度抗字第1292號
抗  告  人
即受刑  人  甲○○
上列抗告人因妨害自由等案件，不服臺灣桃園地方法院中華民國
99年10月14日裁定（99年度聲字第3813號），提起抗告，本院裁
定如下：
    主  文
抗告駁回。
    理  由
一、原裁定意旨略以：本件受刑人甲○○因妨害自由等案件，經
    臺灣桃園地方法院以96年度桃交簡字第830號判決、99年度
    簡字第176號判決分別判處如附表所示之刑，均經分別確定
    在案（96年度桃交簡字第830號判決之宣告刑，經臺灣桃園
    地方法院96年度聲減字第9133號裁定予以減刑）。茲檢察官
    聲請定其應執行之刑，原審審核認其聲請為正當，爰定其應
    執行之刑，並諭知易科罰金之折算標準。
二、抗告意旨略以：抗告人所犯過失傷害罪已執行完畢，不知為
    何有數罪併罰，妨害自由案件是四個月減為二個月，為何須
    執行三個月云云。
三、按裁判確定前犯數罪者，併合處罰之，有二裁判以上者，依
    刑法第51條之規定，定其應執行之刑，同法第50條、第53條
    分別定有明文。次按法院就自由裁量權之行使，除不得逾越
    法律所規定範圍之外部性界限外，另應受比例原則、公平正
    義原則之規範，謹守法律秩序之理念，體察法律之規範目的
    ，使其結果實質正當，合於裁量之內部性界限，俾與立法本
    旨相契合。刑法第51條第 5款規定數罪併罰，宣告多數有期
    徒刑者，應於各刑中之最長期以上，各刑合併之刑期以下，
    定其應執行之刑期，但不得逾30年，其就數罪併罰，固非採
    併科主義，而係採限制加重主義，就俱發各罪中，以最重之
    宣告刑為基礎，由法院參酌他罪之宣告刑，裁量加重定之，
    且不得逾法定之30年最高限制，此即外部性界限。法院為裁
    判時，二者均不得有所踰越。在數罪併罰，有二裁判以上，
    定其應執行之刑時，固屬於法院自由裁量之事項，然仍應受
    前揭外部性界限及內部性界限之拘束（最高法院94年度台非
    字第233號判決、96年度台上字第7582號判決、97年度台上
    字第2017號判決參照）。次按數罪併罰之案件，其各罪判決
    均係宣告刑，並非執行刑，縱令各案中一部分犯罪之宣告刑
    在形式上已經執行，仍應依法聲請犯罪事實最後判決之法院
    裁定，然後再依所裁定之執行刑，換發指揮書併合執行，其
    前已執行之有期徒刑部分，僅應予扣除而不能認為已執行完
    畢，在所裁定之執行刑尚未執行完畢前，各案之宣告刑不發
    生執行完畢之問題（最高法院90年度台非字第340號判決、
    同院95年度台非字第320號判決意旨參照）。
四、經查：本件抗告人甲○○先後犯如附表所示之過失傷害及妨
    害自由二罪，經臺灣桃園地方法院分別判處如附表所示之刑
    且均確定在案。臺灣桃園地方法院檢察署檢察官因而向原審
    法院聲請定其應執行刑，經原審法院審核認聲請為正當，定
    其應執行刑為有期徒刑三月，並諭知易科罰金之標準，係在
    各刑中之最長期二月以上，各刑合併之刑期三月又十五日以
    下，合於刑法第51條第5款規定所定之外部界限，復未逾自
    由裁量之內部界限，依法尚無違誤。至抗告人所犯附表編號
    1所示之罪雖形式上已執行，揆諸前開說明，僅屬檢察官依
    所裁定之執行刑，換發指揮書併合執行時應予扣除該已執行
    之刑問題，在所裁定之執行刑尚未執行完畢前，附表所示各
    案之宣告刑尚難謂已執行完畢，抗告人之抗告，為無理由，
    應予駁回。
據上論斷，應依刑事訴訟法第412條，裁定如主文。
中    華    民    國    99    年    11    月    17    日
                  刑事第十一庭  審判長法  官  許宗和
                                      法  官  沈君玲
                                      法  官  林海祥
以上正本證明與原本無異。
如不服本裁定，應於收受送達後五日內向本院提出再抗告狀。
                                      書記官  林敬傑
中    華    民    國    99    年    11    月    18    日
附表
┌───────┬──────┬──────┬──────┐
│   編    號   │     1      │     2      │            │
├───────┼──────┼──────┼──────┤
│   罪    名   │過失傷害    │  妨害自由  │            │
│              │            │            │            │
├───────┼──────┼──────┼──────┤
│  宣  告  刑  │有期徒刑三月│有期徒刑四月│            │
│              │，如易科罰金│，如易科罰金│            │
│              │，以新臺幣一│，以新臺幣一│            │
│              │千元折算一日│千元折算一日│            │
│              │，減為有期徒│，減為有期徒│            │
│              │刑一月又十五│刑二月，如易│            │
│              │日，如易科罰│科罰金，以新│            │
│              │金，以新臺幣│臺幣一千元折│            │
│              │一千元折算一│算一日      │            │
│              │日          │            │            │
├───────┼──────┼──────┼──────┤
│ 犯 罪 日 期  │95年12月27日│95年11月16日│            │
│              │            │            │            │
├───────┼──────┼──────┼──────┤
│偵查(自訴)機關│桃園地檢96年│桃園地檢96年│            │
│年  度  案  號│度偵字第3644│度偵字第1239│            │
│              │號          │號          │            │
├───┬───┼──────┼──────┼──────┤
│      │法  院│桃園地方法院│桃園地方法院│            │
│      ├───┼──────┼──────┼──────┤
│最  後│案  號│96年度桃交簡│99年度簡字第│            │
│      │      │字第830號   │176號       │            │
│      │      │            │            │            │
│事實審├───┼──────┼──────┼──────┤
│      │判  決│96年6月20日 │99年8月10日 │            │
│      │日  期│            │            │            │
├───┼───┼──────┼──────┼──────┤
│      │法  院│桃園地方法院│桃園地方法院│            │
│      ├───┼──────┼──────┼──────┤
│ 確定 │案  號│96年度桃交簡│99年度簡字第│            │
│ 判決 │      │字第830號   │176號       │            │
│      ├───┼──────┼──────┼──────┤
│      │判決確│96年8月13日 │99年9月6日  │            │
│      │定日期│            │            │            │
├───┴───┼──────┼──────┼──────┤
│  備      註  │            │            │            │
└───────┴──────┴──────┴──────┘

司法院資訊處製作；財團法人民間司法改革基金會備份。
